【裁判字號】    95,沙簡上,550
【裁判日期】    951128
【裁判案由】    家庭暴力防治法之傷害
【裁判全文】
臺灣臺中地方法院刑事判決           95年度沙簡上字第550號
上  訴  人  乙○○
即  被  告
上列上訴人即被告因家庭暴力防治法之傷害案件，不服臺灣臺中
地方法院沙鹿簡易庭九十五年度沙簡字第三六九號中華民國九十
五年八月二日第一審簡易判決（聲請簡易判決處刑案號：臺灣臺
中地方法院檢察署九十五年度偵字第六三六九號），提起上訴，
本院管轄第二審之合議庭判決如下：
    主          文
上訴駁回。
    犯罪事實及理由
一、本件經本院合議庭審理結果，認第一審簡易判決認事用法及
    量刑均無不當，應予維持，並引用第一審判決書記載之事實
    、證據及理由（如附件）。
二、上訴人即被告上訴意旨略以：告訴人之指訴係以使被告受刑
    事追訴為目的，不得僅憑其指訴即為不利被告之認定。況告
    訴人無故拋夫棄子離家六、七年之久，突然現身即先後對被
    告提起刑事告訴及民事離婚訴訟，則告訴人是否自知理屈無
    法順利訴請離婚，才為本件不實之指訴？又本件告訴人所提
    出之診斷證明書最多只能證明告訴人確有受傷，尚無法證明
    其受傷之原因，不得以之為被告犯罪之證據。再證人余志雄
    之證詞不實，被告於案發當日早上十時許即出門至余志雄處
    工作，至十七時許才回家，於工作期間只曾離開約三十分鐘
    去買香煙，並未有返家毆打告訴人之行為云云。惟查，關於
    被告於民國九十五年二月二十四日十四時三十分許，在其臺
    中縣沙鹿鎮○○里○○路金星二巷二三號住處前，因與返家
    探望小孩之告訴人甲○○發生口角，竟推打告訴人，致告訴
    人受有頭部外傷、下唇鈍挫傷合併擦傷，前胸、左肘、雙手
    、右膝多處擦傷，左膝鈍挫傷之傷害等情，業據告訴人於偵
    查中指訴綦詳；又證人余志雄於偵查中亦證稱：被告當天一
    點三十分時接到一通電話，聽完後就離開，沒有告知伊去哪
    裡，伊有看到被告走出伊家門，大約四點左右才回來等語，
    足徵被告所辯其案發時在余志雄處工作一節不實。此外，復
    有童綜合醫院九十五年二月二十四日訴訟診斷書一紙（其上
    載明告訴人於當日十五時二十九分至院急診，並受有上開傷
    勢）在卷足憑，故本件事證明確，被告前開所辯應無足採。
三、末查，告訴人雖於九十五年十月三十一日具狀撤回本件告訴
    ，然按「告訴乃論之罪，告訴人於第一審辯論終結前，得撤
    回其告訴」，刑事訴訟法第二百三十八條第一項定有明文；
    又於簡易判決程序中，因無辯論程序，自無辯論終結之時點
    可言，此時應以簡易判決之時點，為告訴人得合法撤回其告
    訴之時限。而告訴人於本院沙鹿簡易庭九十五年八月二日簡
    易判決處刑後（該判決亦已於九十五年八月七日送達被告）
    ，始聲明撤回告訴，於法不合，自不生撤回告訴之效力，附
    此敘明。
四、從而，原審依據刑事訴訟法第四百四十九條第一項前段、第
    四百五十四條第二項，刑法第二條第一項前段、第二百七十
    七條第一項、修正前刑法第四十一條第一項前段，罰金罰鍰
    提高標準條例第一條前段、修正前罰金罰鍰提高標準條例第
    二條，現行法規所定貨幣單位折算新臺幣條例第二條等規定
    ，對被告處拘役三十日，其認事用法均無不當，量刑亦稱妥
    適。被告上訴猶執前詞置辯，為無理由，應予駁回。
據上論斷，應依刑事訴訟法第四百五十五條之一第一項、第三項
、第三百七十三條、第三百六十八條，判決如主文。
中    華    民    國    95    年    11    月    28    日
                  刑事第十二庭  審判長法  官  莊深淵
                                      法  官  羅智文
                                      法  官  蔡建興
上正本證明與原本無異。
不得上訴。
                                      書記官  黃英寬
中    華    民    國    95    年    11    月    28    日


司法院資訊處製作；財團法人民間司法改革基金會備份。
